臺灣臺中地方法院刑事判決　　　　　　　　　　　　　九十一年度易字第三一二號
　　公　訴　人　臺灣臺中地方法院檢察署檢察官
　　被　　　告　甲○○
右列被告因妨害家庭案件，經檢察官提起公訴（九十年度偵字第一六七八六號），本
院判決如左：
    主  文
甲○○連續與有配偶之人相姦，處有期徒刑參月，如易科罰金，以參佰元折算壹日。
    事  實
一、甲○○明知乙○○係丙○○之夫，為有配偶之人，竟基於與有配偶之人相姦之概
    括犯意，於民國九十年三月二十一日，在台中市○○路○段之意大利汽車旅館，
    與乙○○發生性關係一次，嗣於九十年四月二日甲○○與其配偶離婚後，復於九
    十年四月二日起至九十年五月十四日止，在宜蘭縣礁溪之麗翔溫泉客棧、桃園悅
    圓汽車旅館、台中市之晶華酒店及其他不詳處所，與乙○○先後發生五次性關係
    。
二、案經丙○○訴由臺灣臺中地方法院檢察署檢察官偵查起訴。
    理  由
一、訊據被告甲○○矢口否認有何妨害家庭之犯行，辯稱：伊僅於九十年四月二日離
    婚前，與乙○○發生過一次性關係，當時係出於非自願性之原因，在遭受乙○○
    強暴下所發生，伊並無與乙○○相姦之意思，伊與乙○○間係因保險業務往來，
    且多係乙○○主動與伊聯絡，旅館住房記錄登記伊之車牌號碼，係因乙○○要求
    伊開車搭載前往之故云云。經查：證人乙○○到庭結證稱：於九十年三月二十一
    日在台中市○○路○段意大利汽車旅館，與被告甲○○發生第一次性關係，第二
    次係於九十年四月二日在宜蘭礁溪麗翔酒店，第三次之時間不詳，不過地點是在
    桃園悅圓汽車旅館，第四次、第五次係於九十年四月間，在台中晶華酒店，最後
    一次即九十年五月十四日，在名稱不詳之汽車旅館，於九十年四月二日知悉被告
    甲○○離婚之事等語，核與告訴人丙○○之指訴相符，並有臺灣大哥大股份有限
    公司之電話通聯記錄、麗翔溫泉客棧旅客登記卡、麗翔大飯店有限公司統一發票
    、意大利汽車旅館住房登記、台新銀行貸款申請書、萬泰商業銀行小額循環信用
    貸款申請書各一份為證，證人乙○○對於發生性關係之時間、地點、次數，均交
    代明確，且當庭連續陳述，並無增刪匿飾之舉，顯非刻意杜撰之詞，應堪採信；
    又由證人乙○○所使用之行動電話通聯記錄觀之，多係短時間之通話，且次數頗
    多，若係為聯絡保險業務，雙方理當須耗費較多之時間交談，非短短數分鐘可以
    言盡，顯見被告甲○○與證人乙○○間交往甚密，關係匪淺；再者，被告甲○○
    於九十年三月二十一日離婚前與證人乙○○發生性關係之後，若係如被告甲○○
    所言，係遭受強暴所致，則被告甲○○即應迅速與證人乙○○劃清界限，雙方不
    再往來，何以九十年四月二日辦妥離婚之後，仍願意開車前往宜蘭礁溪搭載證人
    乙○○進住麗翔溫泉客棧，顯與常情相悖！而被告甲○○所稱遭受強暴之詞，復
    無任何事證足以說明，更難採信為真實；復以，被告甲○○於九十年四月二十七
    日、九十年五月二十四日猶願以朋友之身分擔任證人乙○○向銀行貸款之聯絡人
    ，益徵被告甲○○與證人乙○○之親密關係；綜觀上情，被告甲○○與證人乙○○間發生六次性關係之情，應堪認定，被告甲○○所辯，顯係卸責之詞，要難採
    信。本件事證已臻明確，被告甲○○犯行，洵堪認定。
二、核被告甲○○所為，係犯刑法第二百三十九條同條後段之相姦罪。被告甲○○先
    後多次相姦之犯行，其時間緊接，手段同一，所觸犯犯罪構成要件相同之罪名，
    顯係基於概括犯意而反覆為之，為連續犯，應依刑法第五十六條之規定，論以連
    續相姦之罪，並加重其刑。爰審酌被告甲○○妨害家庭之行為，將影響告訴人丙○○之婚姻圓滿，造成告訴人丙○○之心理傷害，且被告甲○○猶飾詞狡辯，未
    見悔意，犯後態度不佳，惟考量被告甲○○與證人乙○○交往之時間非長，發生
    性關係之次數非多，以及告訴人丙○○之受害程度等一切情狀，量處如主文所示
    之刑，並諭知易科罰金之折算標準。
據上論斷，應依刑事訴訟法第二百九十九條第一項前段，刑法第五十六條、第二百三
十九條後段、第四十一條第一項前段，罰金罰鍰提高標準條例第二條，判決如主文。
中      華      民      國      九十一      年      五    月    十七    日
                                臺灣臺中地方法院刑事第六庭
                                        法  官  巫淑芳
右正本證明與原本無異。
如不服本判決，應於送達後十日內向本院提出上訴狀 （須附繕本） ，上訴於台灣高等
法院台中分院。
                                        書記官
中      華      民      國      九十一    年      五    月    十七    日
附錄論罪科刑法條：
刑法第二百三十九條
 (通姦罪)
有配偶而與人通姦者，處一年以下有期徒刑。其相姦者亦同。
